【裁判字號】    87,訴,3528
【裁判日期】    890920
【裁判案由】    給付貨款
【裁判全文】
臺灣臺北地方法院民事判決  八十七年度訴字第三五二八號
    原      告    理信有限公司
    法定代理人    乙○○
    訴訟代理人    丙○○
    被      告    富江工程有限公司
    法定代理人    丁○○
    訴訟代理人    邱群傑  律師
                  許卓敏  律師
    複  代理人    蔡馥宇  律師
    參  加  人    逸殷企業有限公司  住高雄市小港區○○○路一四八號?
    法定代理人    甲○○  住同.
    訴訟代理人    黃璽麟  律師
右當事人間給付貨款事件，本院判決如左：
    主    文
被告應給付原告新台幣柒拾壹萬玖仟玖佰伍拾元及自民國八十七年七月一日起至清償
日止，按年息百分之五計算之利息。
訴訟費用由被告負擔。
本判決於原告以新台幣貳拾肆萬元供擔保後，得假執行。被告於假執行程序實施前，
以新台幣柒拾壹萬玖仟玖佰伍拾元為原告供擔保後，免為假執行。
    事    實
甲、原告方面：
  壹、聲明：如主文第一項所示，及願供擔保為假執行宣告。
  貳、陳述：
    一、被告於民國（下同）八十七年一月九日向原告訂購NULITE 9MM×4'×8'產品
        六千片，每片單價新台幣（下同）貳佰柒拾陸萬元，原告依約分批交貨，前
        兩批貨款如期收回。八十七年四月中旬交付一千五百片後予被告後，被告拒
        不給付貨款，於八十七年八月二十日催告，至八十九年九月一日經被告函覆
        其保留材料款柒拾肆萬貳仟佰元，扣減柒拾壹萬玖仟玖佰伍拾元，願支付
        貳萬貳仟佰伍拾元，惟原告交付之貨物均經被告驗收，無法同意被告扣款
        。
    二、對被告抗辯之陳述：
      (一)、被告所提出之照片除第一片外，其餘均不整，如果板材有瑕疵，不可能如
          此，是原告懷疑第一片板材係人為之破壞。
      (二)、被告使用之板材非僅由原告一家提供，原告至現場時即已發現有問題之板
          材非原告之貨物，且被告施工方式亦不符規定，經被告要求後，由原告之
          代理商即參加人逸殷企業有限公司派人施作一道隔間，完工後三日三方至
          現場勘驗，發現示範牆遭人為故意以木條頂壓蓄意造成瑕疵，惟被告推諉
          係他項工程所為亦不知情。嗣原告為彰顯材料之優良，另做一面示範牆，
          完工後一週三方會同勘驗亦無瑕疵，惟被告仍執意不予承認。
      (三)、原告於八十七年二月至四月分批出貨，經被告驗收後立即施作，再至同年
          七、八月間被告仍持續向第三人購買相同板材施作，如有問題，被告不至
          持續購買。
  、證據：
    一、買賣合約書影本一份。
    二、送貨驗收單影本三紙。
    三、四月份結帳單影本。
    四、被告九月一日所發存證信函本一份。
    五、隔間牆組立照片影本一幀。
    六、輕隔間施工方式及品質管制資料共四張。
    七、經濟部商品檢驗局輸入合格證書共二紙。
乙、被告方面：
  壹、聲明：
    一、原告之訴駁回。
    二、訴訟費用由原告負擔。
    三、願供擔保請求宣告免假執行。
  貳、陳述：
    一、被告向原告購買之蛭石纖維板係用以施做「為恭醫院」隔間工程，所需材料
        板面須堅硬平整，素材須具穩定性，不能因溫度或濕度變化而產生變形。原
        告為此亦提出保證。惟被告收受貨物後，板面即發生扭曲變形，施工後板面
        不平越加嚴重，經會同原告至現場仍未改善，被告工程驗收在即，即自費雇
        請豐臆工程有限公司處理，惟於補土時，遇水更加變形，根本不具原告前所
        保證品質。被告前後三次處理，額外支出費用七十一萬九千九百五十元。
    二、原告提供之蛭石纖維板不合於債之本旨，並欠缺其所保證之品質，屬瑕疵給
        付，除造成被告履行利益損害外，尚對被告財產法益造成害，構成加害給付
        ，爰構成被告對原告有損害賠償請求權，其數額恰為七十一萬九千九百五十
        元，主張依民法第三百三十四抵銷之。
  、證據：
    一、原告出具之品質保證文件影本三紙。
    二、板材瑕疵照片四十一幀。
    三、估價單正本及發票影本各一紙。
    四、聲請傳訊證人戴國益、劉德雲。
    五、聲請送鑑定。
丙、參加人方面：本件係由被告未按圖施工所致造成板材彎曲問題，經參加人示範後
    板材並未彎曲，但被告為造成彎曲，竟以木條料壓。又被告以瑕疵拒絕給付，亦
    已逾六個月之期間，自不得再主張瑕疵擔保之權利。
    理    由
一、原告起訴主張：被告向原告訂購NULITE產品六千片，於八十七年四月中旬交付一
    千五百片後予被告後，被告拒不給付貨款。又被告所提出之照片不足以證明瑕疵
    ，且本件經參加人示範施工後，並無瑕疵，反卻被告有故意破壞之行為，被告持
    續使用同一產品，亦可證板材無瑕疵等語；被告則以：原告提出保證出售蛭石纖
    維板具有一定之品質出售予被告，惟原告交付之貨物具有瑕疵，被告為修補瑕疵
    額外支出費用七十一萬九千九百五十元得向原告請求賠償，為此主張抵銷云云。
二、按出賣人負有依債務本旨為給付之義務，違背債務之本旨為給付，即屬不完全給
    付，為瑕疵之給付，是以出賣人如主張其已為完全給付，當由其負證明之責。惟
    買受人於受領給付後，以出賣人給付不完全為由，請求債務人損害賠償或主張減
    少債金，關於給付不完全之點，即應轉由買受人負舉證責任（最高法院七十七年
    度台上字第一九八九號判決可資參照）。查，原告主張被告於八十七年一月九日
    向其購貨，於八十七年四月中旬交付一千五百片後，被告扣減柒拾壹萬玖仟玖佰
    伍拾元之事實，為被告所不爭執，復有買賣合約影本一份、送貨簽收單三紙在卷
    可證，自堪採信。雖被告以原告交付具有瑕疵，欠缺其所保證之品質，屬不完全
    給付事由，認原告須另負損害賠償責任為抗辯，則本件之爭點，即係被告主張原
    告須擔瑕疵擔保責任是否成立。
  (一)、被告以照片四十一幀（共六頁）為據主張瑕疵云云。惟查，第一頁六紙照片中
      ，僅有第一片面板有彎曲，其餘部分尚難以目視認定是否彎曲。惟第一片彎曲
      之板材是基於外力或板材本身造成之瑕疵，未據被告舉證。
  (二)、照片第二至六頁均是施工中所攝，又證人即戴國益證述：我是擔任本件之監工
      ，．．在「批土」（即二塊纖板密合後先磨平接縫再磨平板面部分）時，即發
      現纖維板有變形，肉眼即可看出。．．於八十七年五、六月發現板子有問題。
      從八十七年二月開始使用，至八十七年七月才安裝完成等語。證人劉德雲證述
      ：系爭工程係由我批土，包括油漆、補土工程，先由富江公司安裝再由豐臆公
      司進行批土工程，纖維板被告共買二批，是在油漆纖維板後發現變形等語。惟
      就證人所述，均係在工程中所生，然而本件板材之施工，有固定之施工方式，
      此業經原告提出本件板材之「超高層建築隔間施工計畫概要」說明書在卷可按
      ，是證述所述，亦未就本件瑕疵之原因究係板材本身或係施工過程所造成具以
      說明，自非得以認定被告已盡舉證責任。況原告主張被告進貨之板材非僅只原
      告獨有，為被告所不爭執，復經證人戴國益證述：不清楚纖維板有用那幾家廠
      商等語，是被告所使用之板材既非原告一人所供應，則於被告舉證證明係原告
      所提供之板材有瑕疵前，亦難認定被告主張有據。
  (三)、從而，被告之主張尚難認原告交付之板材不具其所保證之品質，且被告曾請求
      鑑定本件材料「吸水率」、「含水率」、「防水率」、「平均潮涇移動量」、
      「表面吸水量」、「潮溼撓度」、「抗彎強度」等物理特性，亦即係屬板材質
      料是否具有瑕疵之問題，足認被告亦知其舉證尚未達及證明力，而被告復拒絕
      負擔本件送鑑定所需之鑑定費用，是其此部分之主張，未盡舉證責任以實其說
      ，尚難信為真實。
四、綜上所述，被告未舉證證明其主張有瑕疵之物係原告所交付，及瑕疵原因為板材
    本身品質所致，其主張有額外支付柒拾壹萬玖仟玖佰伍拾元損害而欲為抵銷之主
    張即非有據。是原告請求被告給付如主文所示之金額為有理由，應予准許。另查
    ，兩造買賣合約約定付款期限為交貨當月月結六十天之期票，而本件原告主張之
    一千五百片板材係於八十七年四月十三日送交被告，有買賣合約書影本及送貨驗
    收單影本三紙可參，是被告應交付於八十七年六月三十日前之支票，惟被告未予
    支付，自應自八十七年七月一日起付遲延責任，是原告併請求八十七年七月一日
    起之利息亦屬有據，應予准許。
五、兩造陳明願供擔保請為宣告假執行或免為假執行，經核均與規定相符，爰分別酌
    定相當之擔保金額予以宣告。又因本案事證已臻明確，兩造及參加人部分其餘主
    張陳述及所提之證據，均毋庸再予一一審酌，附此敘明。
六、據上論結，原告之訴為有理由，依民事訴訟法第七十八條、第三百九十條第二項
    、第三百九十二條，判決如主文。
中      華      民      國    八十九    年      九      月    二十    日
                                        民事第四庭法      官  洪  于  智
右為正本係照原本作成
如對本判決上訴，須於判決送達後廿日內向本院提出上訴狀
中      華      民      國    八十九    年      九      月    二十    日
                                                  法院書記官  林  佳  蘋


司法院資訊處製作；財團法人民間司法改革基金會備份。
